臺灣高雄地方法院民事裁定　　　　　 100年度簡聲抗字第17號
抗　告　人　林俊雄
代　理　人　林松村
相　對　人　巨星花園廣場住戶管理委員會
法定代理人　郭存勝
上列抗告人因聲請迴避事件，對於民國100 年10月28日臺灣高雄
地方法院鳳山簡易庭100 年度鳳簡聲字第17號裁定提起抗告，本
院裁定如下：
    主  文
抗告駁回。
抗告訴訟費用由抗告人負擔。
    理  由
一、按民事訴訟法第33條第1 項第2 款規定法官有應自行迴避以
    外之情形，足認其執行職務有偏頗之虞，據而聲請法官迴避
    者，應以法官對於訴訟標的有特別利害關係，或與當事人之
    一造有密切之交誼嫌怨，或基於其他情形客觀上足疑其為不
    公平之審判者為其原因事實，若僅憑當事人之主觀臆測，或
    不滿意法官進行訴訟遲緩，或認法官指揮訴訟欠當，則不得
    謂其有偏頗之虞，最高法院著有69年台抗第457 號判例意旨
    可資參照。
二、本件抗告人聲請意旨略以：本院承審100 年度鳳簡字第53 0
    號請求給付管理費事件（下稱系爭案件）之承審法官、書記
    官，於民國100 年9 月21日現場勘驗時，僅聽取相對人之主
    張，毫未理會聲請人之陳述，因認有偏頗情形，而對日後之
    審理，承審法官亦必會做出違背事實、對其不利之判決，爰
    依民事訴訟法第33條第1 項第2 款規定，聲請法官及書記官
    迴避等語。
三、經查，本院原審調閱100 年度鳳簡字第530 號案卷，其中10
    0 年9 月21日之現場勘驗筆錄，除有到場人相漢金之陳述外
    ，並載明聲請人之訴訟代理人林松村當時所言：「明明就不
    能開，從來沒有使用過。」「我跟鄭榮貴那種單純店面情形
    不一樣。」等語，且經林松村確認無誤後簽名在卷，核無聲
    請人上開所述承審法官及書記官均未聽取其陳述之情形，尚
    不得僅憑聲請人主觀之臆測，即遽認承審法官及書記官執行
    職務有偏頗之虞。此外，聲請人復未具體釋明承審法官及書
    記官對於訴訟之結果有利害關係或於當事人有親交嫌怨，足
    使人疑其為不公平審判之客觀事實，自與聲請法官迴避之要
    件不符。再抗告人固對原裁定提起抗告，惟其抗告原因之真
    意應係期待原承審法官續行審理系爭案件，並再次勘驗現場
    ，此觀抗告狀自明。是抗告人於原審係以其主觀臆測法官及
    書記官執行職務有所偏頗、不公平審判之情事，而提出法官
    迴避之聲請，揆諸首揭法條規定及說明，因於法未合應予駁
    回。至抗告意旨則未敘明原裁定有何不當之處，而係表明希
    望原承辦法官繼續審理系爭案件之旨，則其抗告為無理由，
    應予駁回。
四、依民事訴訟法第436 條之1 第3 項、第495 條之1 第1 項、
    第449 條第1 項、第95條、第78條，裁定如主文。
中    華    民    國   100    年    12    月    23    日
          民事第四庭    審判長法  官  劉定安
                              法  官  謝雨真
                              法  官  盧怡秀
正本係照原本作成。
如對本裁定抗告須於裁定送達後10日內向本院提出抗告狀，並繳
納裁判費新台幣1,000元。
中    華    民    國   100    年    12    月    23    日
                              書記官  林雅婷